臺灣桃園地方法院刑事判決　　　　　　　95年度訴字第2606號
公　訴　人　台灣桃園地方法院檢察署檢察官
被　　　告　乙○○
指定辯護人　本院公設辯護人己○○
被　　　告　甲○○
選任辯護人　康英彬律師
上列被告等因違反毒品危害防制條例案件，經檢察官提起公訴（
95年度偵字第11946 號），本院判決如下︰
    主  文
乙○○共同連續販賣第一級毒品，累犯，處有期徒刑拾年陸月，
扣案之分裝袋捌佰個、電子磅秤貳台，均沒收之；販賣第一級毒
品所得新臺幣貳萬陸仟元沒收，如全部或一部不能沒收時，追徵
其價額或以其財產抵償之。
甲○○共同連續販賣第一級毒品，處有期徒刑捌年陸月，扣案之
分裝袋捌佰個、電子磅秤貳台，均沒收之；販賣第一級毒品所得
新臺幣貳萬陸仟元沒收，如全部或一部不能沒收時，追徵其價額
或以其財產抵償之。
    事  實
一、乙○○與甲○○為夫妻，2 人均染有毒癮，且乙○○有多次
    毒品前科，最近一次因連續施用第二級毒品案件，經本院以
    93年度簡字第346 號判處有期徒刑6 月，並於民國93年11月
    30日易科罰金執行完畢，詎其猶不知悔改，與甲○○均明知
    海洛因係業經毒品危害防制條例第2 條第2 項第1 款列為第
    一級毒品，禁止非法販賣，竟因缺錢購買毒品施用，即共同
    意圖營利，並基於販賣第一級毒品海洛因之概括犯意聯絡，
    以其2 人共同使用之0000000000號行動電話（下稱上開行動
    電話）作為買主與其等聯絡之工具，並由乙○○、甲○○分
    別接聽、接洽，而趁買主以電話撥打上開行動電話請其2 人
    代為購買海洛因之機會，由乙○○1 人或由乙○○與甲○○
    2 人先向買主收取海洛因1 小包0.2 公克新臺幣（下同）1,
    000 元或1 小包0.4 公克2,000 元之價款後，再由乙○○ 1
    人或由乙○○與甲○○2 人持向李明吉購入一定數量之海洛
    因，而乘推由乙○○出面將購得之毒品轉交買主之前，由乙○○先將買回來之海洛因摻入一定比例（即毒品數量二分之
    一）之糖粉稀釋後，復使用乙○○所有之電子磅秤、包裝袋
    從中秤量、分裝三分之一之數量留供其2 人施用後，再將其
    餘數量交付給買主，而以此方式從中牟利，計自95年4 月間
    某日起至同年5 月間某日止，連續在桃園縣大溪鎮某汽車賓
    館、丙○○位於桃園縣八德市○○路502 巷18號住處等處，
    以1 次出售第一級毒品海洛因1 小包0.2 公克1,000 元予丙○○，先後共10次；在桃園縣桃園市○○路○道旁及桃園縣
    大溪鎮紅蟳賓館後方等處，先後出售第一級毒品海洛因予戊○○10次，其中代價分別為1 小包0.4 公克2, 000元1 次、
    1 小包0.2 公克1, 000元9 次；在桃園縣八德市某處，先後
    出售第一級毒品海洛因予丁○○4 次，其中代價分別為1 小
    包0.4 公克2,000 元1 次、1 小包0.2 公克1,000 元3 次，
    合計販賣第一級毒品海洛因所得為26,000元。嗣於95年5 月
    27 日 下午2 時20分許，在乙○○與甲○○位於桃園縣大溪
    鎮埔頂33號3 樓住處，為警持搜索票執行搜索並扣得乙○○
    所有，供犯本件販賣第一級毒品罪所用之分裝袋800 個、電
    子磅秤2 台、SIM 卡（門號0000000000號）1 張，及與本件
    犯罪無涉之分裝杓2 支、未使用之注射針筒65支、已使用過
    之注射針筒3 支，始查悉上情。
二、案經臺北縣政府警察局土城分局報告臺灣桃園地方法院檢察
    署檢察官偵查起訴。
    理  由
壹、證據能力方面：
    按被告以外之人於審判外之言詞或書面陳述，除法律有規定
    者外，不得作為證據；被告以外之人於偵查中向檢察官所為
    之陳述，除顯有不可信之情況者外，得為證據；被告以外之
    人於審判外之陳述，雖不符前 4條之規定，而經當事人於審
    判程序同意作為證據，法院審酌該言詞陳述或書面陳述作成
    時之情況，認為適當者，亦得為證據；當事人、代理人或辯
    護人於法院調查證據時，知有第159條第1項不得為證據之情
    形，而未於言詞辯論終結前聲明異議者，視為有前項之同意
    。刑事訴訟法第159條第1項、第159條之1第2項、第159條之
    5 就此分別定有明文。經查，檢察官、被告乙○○、甲○○
    及其等指定辯護人、選任辯護人，於本院準備程序中，就證
    人丙○○警詢及檢察官訊問時之證述；戊○○、許家旗於檢
    察官訊問時之證述；卷附之通訊監察書、通訊監察書電話附
    表及譯文內容、行政院衛生署管制藥品管理局95年12月25日
    管檢字第0950013830號鑑定書、扣案物品及照片等證據之證
    據能力，均表示不爭執，且迄本院言詞辯論終結前亦未就上
    開證據之證據能力聲明異議，經本院審酌上開證據並非公務
    員違法取得，亦無證據力明顯過低之情形，亦於審判期日就
    上開證據進行調查、辯論，依法自有證據能力，均得作為本
    案證據，合先敘明。
貳、實體方面：
一、訊據被告乙○○、甲○○對於在上開時、地，其等連續為丙○○、戊○○、丁○○代購毒品，並將其中一部分留用供其
    2 人施用之事實均坦承不諱，惟被告甲○○仍矢口否認有何
    販賣第一級毒品之犯行，辯稱：伊只是幫乙○○接聽電話而
    已，並沒有負責出面將毒品交給別人云云。惟查：
（一）上揭事實業據被告乙○○、甲○○坦承不諱，核與證人丙○○於警詢、檢察官訊問時；證人戊○○、丁○○於檢察
      官訊問時及本院審理中證述之情節相符，並有臺灣桃園地
      方法院檢察署95年5 月1 日95年桃簡惟為監字第00 0126
      號通訊監察書、通訊監察書電話附表、監聽譯文內容（見
      偵卷第53頁至第82頁）在卷可稽，而被告乙○○及甲○○
      亦就該監聽電話內容之聲音確為伊等2 人無訛，且內容多
      為約定為他人代購毒品之情事等節供認在卷，此外，復有
      上開被告乙○○所有、供被告乙○○等犯本件販賣第一級
      毒品罪所用之分裝袋800 個、電子磅秤2 台、SIM 卡（門
      號0000000000號）1 張扣案為證，而為警當場扣得之電子
      秤2 個，經送請鑑驗均含有海洛因成分，亦有行政院衛生
      署管制藥品管理局95年12月25日管檢字第0950013830號鑑
      定書（本院卷一第85頁）附卷可按。
（二）至被告甲○○雖以前詞置辯，惟按凡以自己共同犯罪之意
      思，參與實施某犯罪構成要件以外之行為，或以自己共同
      犯罪之意思，事先同謀，而由其中一部分人實施該犯罪行
      為者，均為刑法上之共同正犯。換言之，行為人如係以自
      己共同犯罪之意思參與犯罪，其所參與者縱非該犯罪構成
      要件之行為，仍無礙於共同正犯罪責之成立（最高法院92
      年度台上字第1799號判決）。又所謂販賣行為，係指以營
      利為目的，有償轉讓，將商品購入或賣出，有一於此，犯
      罪即為完成，故交付商品與收取價金，均屬販賣犯罪之構
      成要件行為（最高法院84年度台上字第5647號判決）。查
      本件被告甲○○雖未親自出面販入或售出毒品予他人，惟
      其於本院審理時業已坦承：伊大概知道被告乙○○有販賣
      毒品予丙○○、戊○○、丁○○，伊有幫乙○○接聽丙○○、戊○○、丁○○等人打來的電話，並有時會與乙○○
      一同前往交易毒品之地點，且乙○○會將刮取部分之毒品
      供伊施用等情（本院96年11月14日及96年12月13日審判筆
      錄），足見被告甲○○對於被告乙○○販賣第一級毒品之
      犯行已有知悉，卻仍參與部分之行為，應認其已有以自己
      共同犯罪之意思，而實施犯罪構成要件以外之行為，並從
      中獲取利益，與被告乙○○屬共同正犯無訛，自應與被告
      乙○○就全部犯罪事實共同負責。是被告甲○○上開所辯
      ，應無法以之即為其有利之認定。
（三）查第一級毒品海洛因物稀價昂，取得不易，且為政府嚴予
      查緝取締之違禁物，而非法販賣第一級毒品海洛因之刑責
      甚重，衡情非法販賣第一級毒品海洛因者苟無利潤可圖，
      應無甘冒被查緝法辦重刑之危險而無端平價供應他人之理
      。並參酌經警於上開時地扣得被告乙○○所有之電子秤2
      個及分裝袋800 個等物，足認被告2 人有將購入之毒品再
      行分裝後再交予購買毒品者，並從中獲取一部分之海洛因
      甚明，從而被告2 人係藉由為他人代購海洛因之機會從中
      牟取利益等情，應堪認定。
（四）綜上，被告 2人主觀上既有營利之意圖，客觀上亦獲有利
      益，已該當販賣第一級毒品之行為，本件事證明確，被告
      2 人上揭犯行，堪以認定，應予依法論科。
二、本件被告2 人犯罪後，刑法條文於94年2 月2 日修正公布，
    並於95年7 月1 日起施行，依修正施行後刑法第2 條第1 項
    規定，行為後法律有變更者，適用行為時之法律。但行為後
    之法律有利於行為人者，適用最有利於行為人之法律，此係
    規範行為後法律變更所生新舊法律比較適用之準據法，本身
    尚無新舊法比較之問題，故於刑法修正施行後，應一律適用
    現行刑法第2 條第1 項之規定，為「從舊從輕」之比較。比
    較時應就罪刑有關之共犯、未遂犯、想像競合犯、牽連犯、
    連續犯、結合犯，以及累犯加重、自首減輕暨其他法定加減
    原因（如身分加減）與加減例等一切情形，綜其全部罪刑之
    結果而為比較（最高法院95年度第8 次刑事庭會議決議參照
    ）。又如涉及裁量權行使者，須於裁量行使時，方有比較適
    用問題，如易科罰金、易服勞役、緩刑及保安處分之宣告等
    。故前述一般綜合罪刑之結果而為比較，以決定罪刑之適用
    時，不就易科罰金等列為比較，必須已決定為緩刑、保安處
    分之宣告，所處之刑得易科罰金或易服勞役時，始就各該緩
    刑等部分決定其適用標準，此部分得予割裂適用，是為例外
    。就易科罰金、易服勞役而言，則應依修正後刑法第2 條第
    1 項規定，分別適用最有利於行為人之法律（最高法院95年
    度臺上字第51 25 、5343、6171號判決意旨參照）。至行為
    後刑法條文經修正，惟無有利、不利情形，應適用裁判時法
    （最高法院95年度第21次刑事庭會議決議參照）。經查：
（一）關於毒品危害防制條例第4 條第1 項法定罰金刑之最低度
      部分，由修正前刑法第33條第5 款規定為銀元1 元以上，
      依罰金罰鍰提高標準條例第1 條前段提高為10倍，提高後
      再折算新臺幣為30元以上，修正後刑法第33條第5 款則修
      正為新臺幣1,000 元以上，以百元計算；比較修正前後刑
      法，關於罰金刑最低度部分，以修正前刑法較有利於被告
      2 人，則關於毒品危害防制條例第4 條第1 項法定罰金刑
      之最低度部分，依修正後刑法第2 條第1 項前段之規定，
      適用修正前刑法。
（二）修正前刑法第28條規定：「二人以上共同實施犯罪之行為
      者，皆為正犯。」，修正後刑法第28條規定：「二人以上
      共同實行犯罪之行為者，皆為正犯。」，修正後刑法第28
      條雖將舊法之「實施」修正為「實行」，然揆諸修正理由
      已說明僅有排除陰謀共同正犯、預備共同正犯適用之法律
      變更，共謀或行為共同正犯仍合乎該條規定之正犯而無不
      同，則本案被告 2人係行為共同正犯態樣，並無法律變更
      之問題。
（三）刑法第56條關於連續犯之規定，由修正前刑法第56條原規
      定：「連續數行為而犯同一罪名者，以一罪論。但得加重
      其刑至二分之一。」，修正後刑法則將第56條刪除。經比
      較行為時法與裁判時法，就被告乙○○、甲○○共同連續
      販賣第一級毒品海洛因犯行之處罰，修正前之規定係依連
      續犯以一罪論，僅得加重其刑至2分之1，依修正後之規定
      ，則應論以數罪，併合處罰，是以修正後刑法規定並未較
      有利於被告2人。
（四）修正前刑法第47條規定「受有期徒刑之執行完畢，或受無
      期徒刑或有期徒刑一部之執行而赦免後，五年以內再犯有
      期徒刑以上之罪者，為累犯，加重本刑至二分之一」，修
      正後刑法第47條第1項 則規定「受徒刑之執行完畢，或一
      部之執行而赦免後，五年以內故意再犯有期徒刑以上之罪
      者，為累犯，加重本刑至二分之一」，換言之，依修正後
      之刑法，僅「故意犯」始有累犯之適用。本件被告乙○○
      所為販賣第一級毒品犯行，係故意犯有期徒刑以上之罪，
      不論依修正前後之刑法規定，均構成累犯，對被告乙○○
      並無有利或不利之情形，本件累犯之適用應逕行以修正後
      刑法第47條第1 項規定論以累犯。
（五）修正前刑法第59條之規定為：「犯罪之情狀顯可憫恕者，
      得酌量減輕其刑」；修正後之規定則為：「犯罪之情狀顯
      可憫恕，認科以最低度刑仍嫌過重者，得酌量減輕其刑」
      ，該修正僅係法院就刑之裁量及酌減審認標準見解之明文
      化，均非屬法律之變更，無須比較（參見最高法院95年度
      第8 次刑庭會議決議）。
（六）修正前刑法第64條第 2項原規定：「死刑減輕者，為無期
      徒刑，或為十五年以下十二年以上有期徒刑」，而修正前
      刑法第65條第 2項原規定：「無期徒刑減輕者，為七年以
      上有期徒刑」，於本次修正後刑法第64條第 2項規定：「
      死刑減輕者，為無期徒刑」，而修正後刑法第65條第 2項
      則規定：「無期徒刑減輕者，為二十年以下十五年以上有
      期徒刑」，依修正後刑法第2條第1項規定，比較新、舊法
      適用結果，修正後分別將刑法第64條第2項、第65條第2項
      之死刑、無期徒刑減輕規定，由「為無期徒刑，或為十五
      年以下十二年以上有期徒刑」、「為七年以上有期徒刑」
      ，提高為「為無期徒刑」、「為二十年以下十五年以上有
      期徒刑」，是修正後之規定並非較有利於被告 2人，應適
      用修正前刑法減輕其刑。
（七）綜上所述，本件經比較結果，關於罰金之最低度、連續犯
      及死刑、無期徒刑減輕之規定，以被告2 人行為時刑法之
      規定較有利於被告2 人，是應依修正後刑法第2 條第1 項
      前段之規定，適用被告2 人行為時即修正前刑法相關規定
      ，而共同正犯、累犯、酌減其刑之規定，並無新舊法比較
      適用之問題，則應適用修正後刑法之規定。
（八）另刑法第11條於95年7 月1 日雖亦經修正生效施行，惟修
      正後之規定僅係將得適用刑法總則規定之刑事特別法範圍
      由原規定之「其他法令有刑罰之規定者」，更明確化為「
      其他法律有刑罰或保安處分之規定者」，此一修正尚不涉
      及行為人罪刑之結果，故無新舊法比較之問題，併此敘明
      。
三、論罪科刑部分：
（一）按海洛因係業經毒品危害防制條例第2 條第2 項第1 款列
      為第一級毒品，禁止非法持有、販賣、意圖販賣而持有。
      核被告乙○○、甲○○所為，均係犯毒品危害防制條例第
      4 條第1 項之販賣第一級毒品罪。被告2 人持有第一級毒
      品海洛因之低度行為，均應為販賣之高度行為所吸收，不
      另論罪。
（二）被告2 人間，就上開販賣第一級毒品之犯行，有犯意聯絡
      及行為分擔，應論以共同正犯。
（三）被告2 人先後販賣第一級毒品海洛因予丙○○、戊○○、
      丁○○多次之犯行，時間相近，觸犯構成要件相同之罪名
      ，顯然係出於概括犯意反覆為之，為連續犯，依修正前刑
      法第56條之規定，以一罪論，並均應依法加重其刑。又被
      告乙○○前因毒品危害防制條例案件，經本院以93年度簡
      字第346 號判處有期徒刑6 月，於93年11月30日易科罰金
      執行完畢，有臺灣高等法院被告全國前案記錄表在卷可憑
      ，其於有期徒刑執行完畢後，5 年以內故意再犯本件有期
      徒刑以上之罪，為累犯，應依刑法第47條第1 項之規定遞
      加重其刑，惟因被告2 人所涉本件販賣第一級毒品罪，法
      定本刑為死刑或無期徒刑，依法不得加重，故均僅就其餘
      罰金部分，加重其刑。
（四）又被告乙○○於警詢時供出其毒品來源為李明吉，因而為
      警查獲李明吉（現由本院另案審理中），業經本院調閱本
      院96年度訴字第607 號被告李明吉等人違反毒品危害防制
      條例案件卷宗查明，是就被告乙○○販賣第一級毒品之犯
      行，應依毒品危害防制條例第17條之規定減輕其刑，並依
      法先加後減之。
（五）復查被告甲○○於行為時年僅22歲，偶因一時失慮，為滿
      足毒癮而為被告乙○○接聽購買毒品者之來電並一同前往
      交付毒品，考量其參與之程度、非屬主謀之地位，且所賺
      之不法利益甚微而誤觸重典，情輕法重，客觀上顯足以引
      起一般之同情，犯罪之情狀顯可憫恕，本院認即令科以被
      告甲○○毒品危害防制條例第4 條第1 項之罪之法定最低
      本刑無期徒刑仍嫌過重，爰就被告甲○○前揭販賣第一級
      毒品罪依刑法第59條規定減輕其刑。
（六）另檢察官雖未就前揭被告2 人共同連續販賣第一級毒品予
      丁○○部分之犯行於起訴書犯罪事實欄中敘明，惟公訴人
      於本院96年10月1 日審理期日當庭擴張此部分之犯罪事實
      ，而該部分犯罪事實與經起訴部分之犯罪事實，具有連續
      犯之裁判上一罪關係，為起訴效力所及，依法本院自得併
      予審理。
（七）爰審酌被告乙○○、甲○○2 人均曾因違反毒品危害防制
      條例送勒戒處所觀察勒戒，然未能完全戒除，竟為滿足本
      身之毒癮而犯本件之罪，顯見其等2 人沾染毒品甚深，而
      販賣、轉讓毒品予人施用，對吸毒者而言，一旦施用成癮
      ，不僅戕害健康，甚而為滿足毒癮而傾家蕩產，更下焉者
      鋌而走險甘犯法紀，或偷或搶以換取毒品，所在多有，可
      謂流毒無窮，對社會造成之直接、間接危害，不言可喻，
      且本件被告2 人各次販賣第一級毒品之數量雖然不多，惟
      次數不少，整體而言犯罪情節不輕，復衡以被告2 人之動
      機、目的、手段及犯後態度等一切情狀，分別量處如主文
      所示之刑，以資懲儆。雖公訴人就被告乙○○、甲○○分
      別具體求處有期徒刑10年及14年，並聲請併依刑法第90條
      第1 項規定宣告強制工作云云，惟經本院審酌被告2 人之
      具體犯罪情節及前揭各情，而認公訴人上開求刑尚有過輕
      、過重之情，應分別以量處如主文所示之刑為妥適；又按
      刑法第90條第1 項固規定「有犯罪之習慣，或因遊蕩或懶
      惰成習而犯罪者，於刑之執行前，令入勞動場所強制工作
      」，而觀之本件被告乙○○雖有竊盜、侵占、贓物及毒品
      等前案紀錄，然其所犯尚屬輕微，且各罪犯罪期間尚難認
      密接，而被告甲○○除因施用毒品案件經裁定送觀察、勒
      戒外，並無其他犯罪前科紀錄，有卷附臺灣高等法院被告
      前案紀錄表2 份可按，尚難謂被告2 人積習已深，顯有犯
      罪之習慣，亦無證據證明被告2 人有因遊蕩或懶惰成習而
      犯罪之情形，且被告2 人現復因本件經本院羈押中，俟判
      決確定執行本件科處之有期徒刑，應足收刑罰執行矯正之
      效果，故認無對被告2 人宣告強制工作之必要，附此敘明
      。
四、沒收部分：
（一）扣案之分裝袋800 個、電子磅秤2 台，均係被告乙○○所
      有供分裝販賣之第一級毒品海洛因所用之物，業據被告乙○○於本院審理中供述在卷（見本院96年10月18日審判程
      序筆錄），為被告所有供犯本件販賣第一級毒品罪所用之
      物，應均依毒品危害防制條例第19條第1 項規定宣告沒收
      。
（二）供被告2 人犯本件販賣第一級毒品罪所用供0000000000號
      SIM 卡使用之行動電話1 支，雖係被告乙○○所有，業據
      被告供明在卷，惟上開行動電話並未扣案，亦無證據足以
      證明現在仍然存在，為免將來執行困難爰不宣告沒收。
（三）又扣案之門號0000000000號SIM 卡1 張，係門號使用者向
      電信業者申請租用而僅取得其使用權，並非申請使用者所
      有，故不予沒收（最高法院92年度臺上字第6836號判決意
      旨可資參照）。
（四）扣案之分裝杓2 支、未使用之注射針筒65支、已使用過之
      注射針筒3 支，被告2 人均供稱係供其2 人施用毒品之用
      ，而與本案販賣毒品無關，復無其他證據證明上開扣案物
      與被告2 人販賣第一級毒品海洛因有關聯，爰不予宣告沒
      收。
（五）又被告2 人販賣第一級毒品海洛因，合計賣出價格為26,0
      00元，係被告2 人共同販賣所得，應依毒品危害防制條例
      第19條第1 項之規定宣告沒收，如全部或一部不能沒收時
      ，應以被告2 人之財產抵償之。
五、不另為無罪之諭知部分：
（一）公訴意旨另略以：被告2 人除於前述時、地，販賣第一級
      毒品海洛因外，復基於同一概括犯意，共同於94年6 月間
      至95年3 月間以每數天一次不等之頻率，在桃園縣大溪鎮
      某汽車賓館或丙○○位於桃園縣八德市○○路502 巷18號
      住處等地，連續以每1 包0.2 公克1,000 元之代價，出售
      第一級毒品海洛因給予丙○○，因認被告2 人此部分亦涉
      有毒品危害防制條例第4 條第1 項之販賣第一級毒品罪嫌
      云云。訊據被告2 人均堅決否認有於上開期間販賣第一級
      毒品海洛因之犯行，均辯稱：伊等係從95年4 、5 月才開
      始替丙○○購買海洛因等語。
（二）按犯罪事實應依證據認定之，無證據不得認定犯罪事實。
      被告之自白，不得作為有罪判決之唯一證據，仍應調查其
      他必要之證據，以察其是否與事實相符。不能證明被告犯
      罪者，應諭知無罪之判決。刑事訴訟法第154條第2項、第
      156條第2項、第301條第1項分別定有明文。又按事實之認
      定，應憑證據，如未能發現相當證據，或證據不足以證明
      ，自不能以推測或擬制之方法，以為裁判基礎；且認定犯
      罪事實所憑之證據，雖不以直接證據為限，間接證據亦包
      括在內；然而無論直接或間接證據，其為訴訟上之證明，
      須於通常一般之人均不致有所懷疑，而得確信其為真實之
      程度者，始得據為有罪之認定，倘其證明尚未達到此一程
      度，而有合理之懷疑存在時，即無從為有罪之認定，最高
      法院著有40年台上字第86號、76年台上字第4986號判例要
      旨可參。
（三）本件公訴人認被告 2人涉有上開罪嫌，無非以證人丙○○
      於警詢時之證述為其論據。惟查，證人丙○○於警詢時係
      證稱：伊都是撥打乙○○、甲○○持用之0000000000號行
      動電話與乙○○及甲○○聯繫購賣毒品之事宜等語，而佐
      以證人丁○○於本院審理時結證稱：乙○○持用之000000
      0000號行動電話係伊於94年5 月份出監後1 年才借給乙○○，且係於95年間將該行動電話借給乙○○後才向乙○○
      購買海洛因，入監前所用的毒品不是向乙○○拿的等語，
      堪認丙○○應從95年4 月、5 月間才有撥打被告2 人持用
      之行動電話向被告2 人洽談代為購買毒品，且由卷附之通
      訊監察譯文亦僅有95年5 月2 日至同年月16日止之通聯記
      錄而已，尚無其他證據足資證明被告2 人係從94年6 月間
      開始即有販賣第一級毒品海洛因予丙○○之行為，從而，
      公訴意旨認被告2 人自94年6 月間至95年3 月間販賣毒品
      予丙○○之部分本應為無罪之諭知，惟公訴人認被告2 人
      此部分犯行，與本院前開論罪科刑部分，具有修正前刑法
      第56條連續犯之裁判上一罪關係，爰不另為無罪之諭知。
據上論斷，應依刑事訴訟法第299 條第1 項前段，毒品危害防制
條例第4 條第1 項、第17條、第19條第1 項，修正後刑法第2 條
第1 項前段、第11條、第28條、第47條第1 項、第59條，修正前
刑法第56條，判決如主文。
本案經檢察官鄭東到庭執行職務。
中　　華　　民　　國　　96　　年　　12　　月　　27　　日
                刑事第十二庭審判長法　官　王  美  玲
                                  法  官  林  靜  梅
                                  法  官  羅  國  鴻
以上正本證明與原本無異。
如不服本判決，應於判決送達後10日內向本院提出上訴狀（應附
繕本），其未敘述上訴理由者，應於上訴期間屆滿後20日內補提
理由書狀於本院，上訴於臺灣高等法院。
　　　　　　　　    　　　　　　　書記官　戴  育  萍
中　　華　　民　　國　　96　　年　　12　　月　　28　　日
附錄本案論罪科刑法條：
毒品危害防制條例第4條
製造、運輸、販賣第一級毒品者，處死刑或無期徒刑；處無期徒
刑者，得併科新臺幣1 千萬元以下罰金。
製造、運輸、販賣第二級毒品者，處無期徒刑或7 年以上有期徒
刑，得併科新臺幣7 百萬元以下罰金。
製造、運輸、販賣第三級毒品者，處5 年以上有期徒刑，得併科
新臺幣5 百萬元以下罰金。
製造、運輸、販賣第四級毒品者，處3 年以上10年以下有期徒刑
，得併科新臺幣3 百萬元以下罰金。
製造、運輸、販賣專供製造或施用毒品之器具者，處1 年以上 7
年以下有期徒刑，得併科新臺幣1 百萬元以下罰金。
前五項之未遂犯罰之。
